【裁判字號】    92,訴,830
【裁判日期】    920429
【裁判案由】    偽造有價證券等
【裁判全文】
臺灣板橋地方法院刑事判決                          九十二年度訴字第八三０號
    公  訴  人  臺灣板橋地方法院檢察署檢察官
    被      告  乙○○
    指定辯護人  本院公設辯護人丙○○
右列被告因偽造有價證券案件，經檢察官提起公訴（九十二年度偵字第二七二六號）
，本院判決如左：
    主  文
乙○○意圖供行使之用，而偽造有價證券，累犯，處有期徒刑參年壹月。
租用機車切結．合約書之「承租人欄」上偽造「蘇上貿」之署押（含捺指印）壹枚、
偽造本票壹紙（發票人：蘇上貿、票號：0000000號、面額：新台幣拾捌萬元
）均沒收之。
    事  實
一、乙○○前曾因竊盜罪，經法院判處有期徒刑八月，於民國八十七年八月二十五日
    執行完畢，猶不知悔改，竟因竊盜、逃兵等案件遭通緝，而於九十一年五月間某
    日，在台北縣三重市○○○路上某７－１１便利商店內，與蘇上貿（嗣改名為蘇
    俊龍，另由台灣宜蘭地方法院檢察署通緝中）共同基於變造及行使變造特種文書
    之犯意聯絡，由乙○○提供己有照片而由蘇上貿提供己有之身分證及駕駛執照，
    將前開身分證及駕駛執照上覆乙○○相片之方式影印取得影本後，交由乙○○行
    使，以逃避警方追緝。詎乙○○又另行基於行使變造特種文書之犯意，於九十一
    年六月二日下午十七時許，持前開變造之蘇上貿國民身分證及駕駛執照影本，至
    甲○○所經營設在宜蘭縣礁溪鄉○○路○段二四０號之上賓小客車租賃有限公司
    （下稱上賓公司），向上賓公司佯稱身分證及駕駛執照已遺失，願出示影本承租
    ＬＴ八－一三九號重型機車一輛，乙○○即於該租用機車切結合約書「承租人欄
    」上偽造「蘇上貿」之署押（含捺指印一枚），又意圖供行使之用，偽造「蘇上
    貿」名義簽發票號為0000000號、發票日為九十一年六月二日、票面金額
    十八萬元之本票一紙，交付上賓公司充作抵押之物，均足生損害於蘇上貿及上賓
    公司，使上賓公司職員交付上開重型機車一輛。嗣因乙○○於租約期滿未歸還該
    機車，致上賓公司追索無著，經報警處理循線查悉上情。
二、案經上賓公司訴由宜蘭縣警察局礁溪分局報由台灣宜蘭地方法院檢察署呈請台灣
    高等法院檢察署檢察長令轉臺灣板橋地方法院檢察署檢察官偵查起訴。
    理  由
一、右揭事實，迭於被告乙○○警詢、偵查及本院審理時供承不諱，核與告訴人甲○
    ○於警詢及偵查中指訴之情節大致相符，並有被告偽造蘇上貿簽名及按捺指印之
    租用機車切結合約書、前開本票影本各一紙附卷可資佐證，本件事證明確，被告
    犯行足堪認定。
二、核被告乙○○所為，係犯刑法第二百零一條第一項偽造有價證券罪、第二百十六
    條行使第二百十條、第二百十二條之行使偽造私文書及行使變造特種文書罪。其
    二次偽造署押之行為，分別為偽造私文書及偽造有價證券之階段行為，均不另論
    罪。又其行使偽造有價證券之低度行為為偽造有價證券之高度行為所吸收，而偽
    造私文書及變造特種文書之低度行為，均為行使偽造私文書及特種文書之高度行
    為所吸收，亦均不復另論罪。公訴人認被告尚涉犯刑法第二百十七條第一項之偽
    造署押罪，尚有未洽，併此敘明。被告乙○○與案外人蘇上貿，就上開變造特種
    文書供乙○○躲避警方查緝之犯行部分，有犯意聯絡、行為分擔，為共同正犯。
    又被告所犯前開行使變造特種文書、行使偽造私文書、偽造有價證券三罪間，有
    方法目的之牽連關係，為牽連犯，應從一重之偽造有價證券罪處斷。公訴人一方
    面已敘明被告所為變造特種文書罪，為行使變造特種文書罪所吸收不另論罪，卻
    又另一方面謂被告上開所犯變造特種文書罪及其後行使變造特文書部分，係犯意
    個別，行為分殊，應予以分論併罰，係有矛盾，併此敘明。而被告曾於因竊盜案
    件，經本院判處有期徒刑八月確定，於八十七年八月二十五日執行完畢，有臺灣
    高等法院被告全國前案紀錄表附卷可稽，其於五年內再犯本件有期徒刑以上之罪
    ，為累犯，應依法加重其刑。爰審酌被告有多次竊盜前科素行不佳、犯罪之動機
    、目的、手段及所造成危害、所得利益非鉅、犯罪後坦承犯行之態度等一切情狀
    ，量處如主文所示之刑，以資懲儆。至於上開偽造有價證券及租用機車切結．合
    約書上「蘇上貿」之署押，應分別依刑法第二百零五條、第二百十九條宣告沒收
    ，而變造之「蘇上貿」之身分證、駕駛執照影本，係被告所有供犯罪所用之物，
    惟被告供稱已為其於九十一年八月三十一日遭警追緝時，在台北縣三重市某處途
    中丟棄，以免為警查悉偽造犯行等情，係與常情無悖，應堪採信，則衡情影印紙
    張一經丟棄即易毀損不復保存，無從一併宣告沒收，併此陳明。
據上論斷，應依刑事訴訟法第二百九十九條第一項前段，刑法第二十八條、第二百零
一條第一項、第二百零五條、第二百十六條、第二百十條、第二百十二條、第二百十
九條、第五十五條、第四十七條，罰金罰鍰提高標準條例第一條前段，判決如主文。
本案經檢察官許景森到庭執行職務。
中      華      民      國      九十二      年      四    月    二十九  日
                              臺灣板橋地方法院刑事第六庭
          法  官  林淑婷
右正本證明與原本無異
如不服本判決應於送達後十日內向本院提出上訴狀
                                      書記官  廖貞音
中      華      民      國      九十二      年      四    月    二十九  日
附錄本案論罪科刑法條全文：
刑法第二百零一條第二項：行使偽造之公債票、公司股票或其他有價證券，或意圖供
                        行使之用，而收集或交付於人者，處一年以上七年以下有
                        期徒刑，得併科三千元以下罰金。
中華民國刑法第二百零五條
偽造、變造之有價證券、郵票、印花稅票、信用卡、金融卡、儲值卡或其他相類作為
提款、簽帳、轉帳或支付工具之電磁紀錄物及前條之器械原料及電磁紀錄，不問屬於
犯人與否，沒收之。
中華民國刑法第二百一十條
偽造、變造私文書，足以生損害於公眾或他人者，處五年以下有期徒刑。
中華民國刑法第二百一十二條
偽造、變造護照、旅券、免許證、特許證及關於品行、能力服務或其他相類之證書、
介紹書，足以生損害於公眾或他人者，處一年以下有期徒刑、拘役或三百元以下罰金
。
中華民國刑法第二百一十六條
行使第二百十條至第二百十五條之文書者，依偽造、變造文書或登載不實事項或使登
載不實事項之規定處斷。
中華民國刑法第二百一十九條
偽造之印章、印文或署押，不問屬於犯人與否，沒收之。


司法院資訊處製作；財團法人民間司法改革基金會備份。
